# 附有销售退回条款的销售

提问人：lv1025280320 时间：2020-05-23 21:34:00
乙公司与客户签订合同，向其销售 A 产品。客户在合同开始日即取得了 A 产品的控制权，并在 90 天内有权退货。由于由于 A A 产品是最新推出的产品，乙公司尚无关该产品退货率的历史数据，也没有其他可以参考的市场信息。息。该合同对价为 12 100 元，根据合同约定，客户应于合同开始日后的第二年年末付款。A 产品在合同开始日的现销价格为 10 000 元。A 产品的成本为 8 000 元。退货期满后，未发生退货。上述价格均不包含增值税，假定不考虑相关税费影响。
请教陈版：
①由于“由于 A 产品是最新推出的产品，乙公司尚无关该产品退货率的历史数据，也没有其他可以参考的市场信息。”此时确认收入金额为 0 ？
②假如在2019.12.31之前销售，取得控制权，在资产负债表日后期间发生退货，是否作为日后调整事项还是非调整事项？另外如果是不附销售退回条款的销售在资产负债表日后期间退货，是否作为日后调整事项还是非调整事项？

回答人：chenyiwei
1 、在货物发出、控制权转移时点，由于“ A 产品是最新推出的产品，乙公司尚无关该产品退货率的历史数据，也没有其他可以参考的市场信息”，故不满足“企业因向客户转让商品而有权取得的对价很可能收回”的条件，因而此时尚不存在一项符合准则第五条规定的合同，此时不能确认收入，应将发送给客户的存货按成本转为发出商品。到该项不确定性消除（包括退货期满，或者客户在该期间内明确表示接收货物）时，才可以确认收入，
2 、资产负债表日后的不确定性消除，属于资产负债表日后非调整事项，不能据此调整报告年度的财务报表。